# 股份支付处理

提问人：流浪的小狗 时间：2019-06-14 14:03:03
请教陈版，假设拟上市公司大股东低价转让给高管股份时，公没有约定关于高管离职时是否需要退还股份或者补齐差价，但后续的确发生了高管离职的情况，假设高管退还了股份或按照当时的公允价值补齐了差额，是否需要冲回之前确认的股份支付费用金额？

回答人：chenyiwei
如果授予当时未约定 “关于高管离职时是否需要退还股份或者补齐差价”，则一般是作为授予时立即可行权的股份支付，一次性确认股份支付费用。对于此类股份支付，会计准则认为其补偿的对象是激励对象在授予日之前已经为企业提供的服务，所以在授予日一次性确认全部费用。
后续，如果确实发生了在激励对象离职时退还股份或者补齐差价的情况，原先已确认的股份支付费用也是不冲回的。其理由如前面所述，因为此类股份支付的补偿对象是激励对象在授予日之前已经为企业提供的服务，后续不论激励对象是否离职，其此前已为企业提供的服务是不会改变的，所以不会因为后续激励对象的离职而冲回前期授予日确认的股份支付费用。

提问人：流浪的小狗 时间：2019-06-25 14:44:48
谢谢陈版，假如报告期内的确存在高管离职的情况，从谨慎的角度是否应让其退换股份后补足差价？毕竟存在大股东变相缩短持股限售期的风险

回答人：chenyiwei
可以这样理解。